【裁判字號】    97,易,1687
【裁判日期】    971111
【裁判案由】    竊盜
【裁判全文】
臺灣彰化地方法院刑事判決              97年度易字第1687號
公  訴  人  臺灣彰化地方法院檢察署檢察官
被      告  甲○○
                    （另案羈押於臺灣嘉義看守所）
上列被告因竊盜案件，經檢察官提起公訴（97年度偵字第8026號
），本院依簡式審判程序判決如下：
    主  文
甲○○踰越牆垣及安全設備竊盜，累犯，處有期徒刑玖月。
    事  實
一、甲○○前因竊盜等案件，經臺灣高等法院臺南分院以90年度
    上易字1397號判決處有期徒刑3 年6 月、8 月，定應執行刑
    為有期徒刑4 年，並宣告強制工作3 年確定，經送監執行，
    於民國95年11月30日縮短刑期假釋出監，嗣經減刑，於96年
    7 月19日假釋付保護管束期滿，未經撤銷假釋，其未執行之
    刑，以已執行論。仍不知警惕，復意圖為自己不法之所有，
    於97年7 月16日凌晨2 時50分許，自彰化縣彰化市○○路27
    3 巷25號之「中興托兒所」建築物（夜間無人居住或留守於
    內）外，先翻越該建築物圍牆，進入該所園區內，再開啟該
    建物未上鎖之氣窗，以攀爬翻入窗戶之方式踰越該窗戶之安
    全設備而進入該建築物1 樓辦公室內，徒手竊取乙○○所有
    之現金新臺幣3,000 元、三星廠牌手機1 支得手。嗣經警據
    報，依現場監視錄影畫面攝得影像循線追查，查悉上情。
二、案經彰化縣警察局彰化分局報告臺灣彰化地方法院檢察署檢
    察官偵查起訴。
    理  由
一、本件被告甲○○所涉為死刑、無期徒刑、最輕本刑為3 年以
    上有期徒刑或高等法院管轄第一審案件以外之罪，並於本院
    行準備程序時就被訴事實為有罪之陳述，本院合議庭依刑事
    訴訟法第273 條之1 第1 項規定，裁定改由受命法官獨任行
    簡式審判程序，先予敘明。
二、上揭犯罪事實業據被告於警詢及本院審理時坦承不諱（見偵
    卷第1 頁、本院97年10月29日準備程序及審判筆錄），核與
    證人即被害人乙○○於警詢之證述相符（見偵卷第7 頁），
    並有監視錄影器翻拍畫面13張（偵卷第8 至10頁）、現場指
    認照片5 張（偵卷第11至14頁）在卷可稽，足認被告自白與
    事實相符，本件事證明確，被告犯行堪以認定，應依法論科
    。
三、按刑法第321 條第1 項第1 款之加重竊盜罪必行為人於夜間
    侵入住宅或有人居住之建築物、船艦或隱匿其內而犯竊盜罪
    者，方可成立。又按上開「有人居住之建築物」，雖不以行
    竊時居住之人即在其內為必要，但必須通常為人所居住之處
    所，始足以當之，最高法院47年臺上字第859 號判例意旨可
    資參照。查中興托兒所營業時間為上午7 時至下午6 時30分
    ，每日下午6 時30分之後，托兒所內無人留守或居住在內，
    有彰化縣警察局彰化分局97年10月16日彰警分偵字第097003
    2087號函附97年10月13日訪查紀錄表（見本院卷）在卷為憑
    ，上開托兒所於夜間既無人留守或居住於內，即與刑法第32
    1 條第1 項第1 款所稱「有人居住之建築物」有間，從而，
    被告進入該托兒所內竊盜之行為，尚不得以本項加重要件相
    繩，應甚明確。
四、核被告所為，係犯刑法第321 條第1 項第2 款踰越牆垣竊盜
    罪。起訴意旨認被告行為尚構成同條項第1 款夜間侵入有人
    居住之建築物之加重要件，尚有未洽，已如前述；惟此僅係
    加重條件之減少，仍屬單純一罪，本院自得加以審究，無庸
    變更起訴法條，併此敘明。被告前因竊盜等案件，經臺灣高
    等法院臺南分院以90年度上易字1397號判決處有期徒刑3 年
    6 月、8 月，定應執行刑為有期徒刑4 年，並宣告強制工作
    3 年確定，經送監執行，於95年11月30日縮短刑期假釋出監
    ，嗣經減刑，於96年7 月19日假釋付保護管束期滿，未經撤
    銷假釋，其未執行之刑，以已執行論，有臺灣高等法院被告
    前案紀錄表可稽，被告於有期徒刑執行完畢後5 年內又故意
    再犯本案之罪，為累犯，應依刑法第47條第1 項規定，加重
    其刑。爰審酌被告前業因竊盜案件經法院論罪科刑、並執行
    強制工作在案，仍不思以正當方式謀生，復因圖謀私利而行
    竊，顯然欠缺法紀觀念，不知尊重他人財產法益，惟被告坦
    承犯行，犯後態度尚佳，暨考量其犯罪動機、手段、智識程
    度、生活狀況等一切情狀，量處如主文所示之刑，以示懲儆
    。公訴意旨認應對被告宣告強制工作，固非無見，惟本案所
    定應執行之刑未達1 年以上，亦乏證據足徵被告有犯罪之習
    慣或因遊蕩或懶惰成習而犯罪，自難認有宣告強制工作之必
    要，併予指明。
據上論斷，應依刑事訴訟法第273 條之1 第1 項、第299 條第1
項前段，刑法第321 條第1 項第2 款、第47條第1 項，判決如主
文。
本案經檢察官蔡曉崙到庭執行職務。
中    華    民    國    97    年    11    月    11    日
                  刑事第三庭  法  官  楊舒嵐
以上正本證明與原本無異。
如不服本判決，應於判決送達後10日內，向本院提出上訴書狀，
上訴書狀應「敘述具體上訴理由」，並按他造當事人之人數附繕
本。「切勿逕送上級法院」。
告訴人或被害人對於判決如有不服具備理由請求檢察官上訴者，
其上訴期間之計算係以檢察官收受判決正本之日期為準。
中    華    民    國    97    年    11    月    12    日
                              書記官  張木松
附錄論罪科刑法條：
中華民國刑法第321條第1項
（加重竊盜罪）
犯竊盜罪而有左列情形之一者，處六月以上、五年以下有期徒刑
：
一、於夜間侵入住宅或有人居住之建築物、船艦或隱匿其內而犯
    之者。
二、毀越門扇、牆垣或其他安全設備而犯之者。
三、攜帶兇器而犯之者。
四、結夥三人以上而犯之者。
五、乘火災、水災或其他災害之際而犯之者。
六、在車站或埠頭而犯之者。


司法院資訊處製作；財團法人民間司法改革基金會備份。
